臺灣板橋地方法院民事判決　九十三年度婚字第四七號
　　原　　　告　甲○○
　　訴訟代理人　劉竭輝律師
　　被　　　告　乙○○
右當事人間請求履行同居事件，本院判決如左：
    主  文
原告之訴駁回。
訴訟費用由原告負擔。
    事  實
甲、原告方面：
一、聲明：被告應與原告在台北縣鶯歌鎮○○路六十七巷十六號履行同居。
二、陳述：
(一)兩造於民國七十四年十二月二十三日結婚，婚後共同
    六十七巷十六號，詎被告於九十一年十月十八日無故擅自離開上揭住所，避居桃
    園縣大溪鎮公館五之二號，拒與原告履行同居，原告迭為請求，被告置之不理，
    被告顯已違反夫妻互負同居之義務，為此依民法第一千零一條、第一千零二條規
    定，提起本件訴訟。
(二)因被告吃安眠藥自殺，原告為了制止被告才動手打她；兩造有兩間店面，原告想
    要結束一間，可以省下房租，被告不聽，所以兩造才吵架；兩造共同做生意，錢
    都是被告在管，原告根本沒有收入，怎麼給她錢；而簡訊是原告抄報章雜誌亂寫
    的。
(三)因原告沒有錢幫被告繳健保始退被告之健保，原告還貸款替小孩繳學費，沒有錢
    負擔健保費。
(四)原告不會無理取鬧，是被告做的太過份，被告心情不好就不回來煮飯，我爸媽沒
    有飯吃，我爸媽七十幾歲了，我一個男人也沒有辦法煮那一餐給我爸媽吃。
(五)原告在外沒有女人，之前即對被告說過，但被告就是不能接受。
三、證據：提出
乙、被告方面：
一、聲明：如主文所示。
二、陳述：
(一)因為原告無故退被告健保，無故與被告吵架，又不給生活費，被告因為要繳房貸
    、車貸，經濟跟精神壓力很大，被告必須做生意，就帶著三個小孩住到桃園縣大
    溪鎮公館五之二號。
(二)三年前錢是被告在管，之後原告自己收入自己管，而以前被告管的錢用在買房子
    、生活費上，每月生活費要新台幣（以下同）十萬元，我們每月只賺三萬元，不
    夠的錢都是被告用標會的錢倒貼。
(三)原告在外有女人，簡訊影本六張，是該女子傳給原告，原告抄下來，後來丟在垃
    圾桶，被告撿到後拿去影印的。
(四)原告動手毆打被告嚴重者即有兩次，小爭執也有好幾次，又藉故與被告吵架，在
    第一次原告毆打被告時，被告有服用鎮靜劑要自殺，但是原告毆打被告那次不是
    因為被告吃鎮靜劑。
(五)被告與原告同住時，因原告對待被告之態度，讓被告住的很痛苦，如果原告能改
    ，被告回去沒有關係，被告希望能給小孩一個圓滿的家，孩子說不要做單親的小
    孩，我說我盡力。
(六)原告會無理取鬧，看到被告就罵，婆婆跌傷腳住院，被告前往探視，原告看到也
    趕被告出來。
三、證據：提出行動電話簡訊六張計四十四則，並請求訊問證人王晨翰、王哲昱。
    理  由
一、原告主張兩造於七十四年十二月二十三日結婚，婚後共同
    桃路六十七巷十六號，詎被告於九十一年十月十八日無故擅自離開上揭住所，避
    理，被告顯已違反夫妻互負同居之義務，並提出
二、被告則辯以：原告動手毆打被告嚴重者即有兩次，小爭執也有好幾次，又藉故與
    被告吵架，在外有女人，又無故退被告健保，不給生活費，被告因為要繳房貸、
    車貸，經濟與精神壓力很大，被告必須做生意，就帶著三個小孩暫居在外等語，
    並提出行動電話簡訊影本六張計四十四則為證，及請求訊問證人王晨翰、王哲昱
    。
三、兩造於七十四年十二月二十三日結婚，婚後共同居住於台北縣鶯歌鎮○○路六十
    七巷十六號，詎兩造自九十一年十月十八日起分居，被告搬至桃園縣大溪鎮公館
    五之二號，拒與原告履行同居，此為兩造所不爭執，故被告未與原告同居之事實
    應堪認定，是本院所應審究者乃被告有無不能同居之正當理由。經查：
(一)證人即兩造之長子王晨翰證稱：爸爸和媽媽現在沒有一起住，他們在一年前就分
    架，都是為了錢的事，還有爸爸有女人，女的有傳簡訊給爸爸，我有看過內容。
    證人即兩造之次子王哲昱證稱：爸爸和媽媽現在沒有住一起，他們已經分居一年
    多，因為爸爸借錢給別人，爸爸打媽媽，爸爸也沒有拿錢回家，他們也有吵架各
    等語。被告亦自承有毆打被告，且毆打之次數「我記不起來了」，倘原告毆打被
    告僅偶一為之，則其毆打被告之次數顯而易見，應無記不清楚之理，由此可見，
    原告應有多次暴力毆打被告之情，是被告辯稱其遭受原告毆打，嚴重者有二次，
    小爭執亦有好幾次等語，應堪採信。原告另辯稱因被告吃安眠藥自殺，原告為了
    制止被告才動手毆打被告，未舉證以實，顯非可採。
(二)次查，被告所提出之行動電話簡訊，來往時間自九十年四月二十八日至同年八月
    十七日止，共計有四十四則，其中：
    九十年四月二十八日之簡訊內容：「你現在在做什麼？這幾天不是我不理你，實
    在是都跟我姊在一起，不方便與你聊，你可不要會錯意哦！我會天天想你的」。
    九十年五月四日之簡訊內容：「石頭哥哥，不好意思，因為昨晚跟他鬧彆扭，我
    匆忙跑出去，電話沒拿，你的來電沒接到，對不起，我昨跟今天都在松山朋友家
    ，不方便打電話，所以不知所挫（措）該如何與你聯絡」。
    九十年五月六日之簡訊內容：「你有看到我們為何不過來看看我，你這兩天還好
    吧！你的吻還留戀在我的唇，你知道嗎？」。
    九十年五月十五日之簡訊內容：「利國回來了，他把鑰匙拿走不讓我出門」。
    九十年五月二十五日之簡訊內容：「老實說，昨晚跑去那，怎麼沒跟我聯絡？我
    等你等到九點！想你的時候卻缺少你在我身邊你知道嗎？」。
    九十年六月六日之簡訊內容：「我公公下午有喝點酒，嘟著臉坐在客廳，我不好
    意思出去，怎麼辦，你還在生我的氣嗎？為何你這麼不信任我？讓我不知該怎麼
    做才好！」。
    同日之簡訊內容：「利國在我旁邊，我不要接電話」。
    九十年七月七日之簡訊內容：「下雨天，我乖乖在家看電視，對不起，因為下雨
    天，沒辦法出去陪伴你，看你這樣無處可去，我心裡覺得很難過，若有車可開，
    我馬上載你去兜兜風、散散心」。
    九十年七月十日之簡訊內容：「不好意思，我在洗衣服現在才看到你的簡訊，你
    還沒回來嗎？你可不要累壞了身子！阿亮」。
    九十年七月十二日之簡訊內容：「我虧欠你這麼多，叫我如何面對你，又看你日
    日消瘦，我好不捨，你知道嗎？」。
    九十年七月二十日之簡訊內容：「那你就是未完成任務就脫逃，屬於逃兵，我現
    在去報警，警告逃夫，不許離我而去，不然我會想你。阿亮」。
    九十年七月二十四日之簡訊內容：「我不方便接聽電話，請勿見怪，我明天會與
    你聯絡，我還是以你為重，請相信我好嗎？阿亮」。
    九十年八月九日之簡訊：「我知道你對我心意，我也會珍惜，你對我的疼惜，．
    ．．」。
    九十年八月十一日之簡訊：「．．．我是被你的體貼與呵護所吸引，讓我感覺窩
    心，才與你在一起」。
    上開簡訊有多則署名「阿亮」，其中簡訊內容上之「石頭哥哥」是指原告本人（
    原告本名為王石頭，當兵回來後始改現名），此為原告所自承，而「利國」者被
    告指稱乃與原告交往之女子之夫，原告亦承認係其朋友，此外原告復承認部分簡
    訊是抄錄自其手機，則據此推斷，上開簡訊乃該「阿亮」女子傳與原告，應可認
    定，原告辯稱該簡訊是其抄報章雜誌亂寫的云云，顯係欲蓋彌彰。再者，上開簡
    訊有多則涉及男女情愛之內容及肌膚之親，其中更有「．．．我會天天想你的」
    、「．．．你的吻還留戀在我的唇．．．」「．．想你的時候卻缺少你在我身邊
    你知道嗎？」、「．．．不許離我而去，不然我會想你。阿亮」、「．．．我還
    是以你為重，請相信我好嗎？阿亮」、「我知道你對我心意，我也會珍惜，你對
    我的疼惜，．．．」、「．．．我是被你的體貼與呵護所吸引，讓我感覺窩心，
    才與你在一起」等語，參酌兩造之子王晨翰亦證稱「爸爸有女人」，是被告辯稱
    原告在外結交女友，亦堪採信。
四、按夫妻互負同居之義務，但有不能同居之正當理由者，不在此限，民法第一千零
    一條定有明文。其次，同居義務雖屬夫妻間因共同生活本質所應盡之義務，然夫
    妻之任何一方均需善盡此項義務，如夫妻一方之行為使他方心生畏懼致不願同居
    者，在居住之生活環境及一造之性情改善前，應認其不履行同居義務有正當理由
    。本件原告既有多次毆打被告之行為，且又在外結交女友，並有肌膚之親，則被
    告以此拒絕返家與原告同居，即應認有正當之事由。從而，原告以被告無正當理
    由不履行同居義務為理由，請求被告同居，揆諸上開說明，尚屬無據，應予駁回
    。
五、據上結論：本件原告之訴為無理由，並依民事訴訟法第七十八條判決如主文。
中　　　華　　　民　　　國　　九十三　　年　　　二　　　月　　二十四　　日
                                        臺灣板橋地方法院家事法庭
~B法　　　官　毛崑山
右正本證明與原本無異。
如對本判決不服，應於判決送達後二十日內向本院提出上訴狀。
中　　　華　　　民　　　國　　九十三　　年　　　二　　　月　　二十四　　日
~B法院書記官　廖宮仕
